臺灣新北地方法院板橋簡易庭小額民事判決
111年度板小字第3826號
原      告  和泰產物保險股份有限公司

法定代理人  莊瑞德  


訴訟代理人  潘素珍  
被      告  簡榮志  
上列當事人間請求侵權行為損害賠償（交通）事件，經本院於民
國111年11月7日言詞辯論終結，判決如下：
    主      文
被告應給付原告新臺幣參萬零捌佰捌拾陸元，及自民國一百一十
一年九月一日起至清償日止，按週年利率百分之五計算之利息。
原告其餘之訴駁回。
訴訟費用新臺幣壹仟元由被告負擔新臺幣玖佰零陸元，餘由原告
負擔。
本判決原告勝訴部分得假執行。
    事實及理由
一、原告主張：被告於民國109年12月27日11時17分，駕駛車牌
    號碼000-0000號自用小客車（下稱系爭小客車），行經新北
    市○○區○○路0段○00000號燈桿，過失未注意車前狀況，致自
    後碰撞同向前方原告所承保被保險人訴外人李美雪所有由訴
    外人黃偉傑駕駛之車牌號碼000-0000號自用小客車（下稱系
    爭車輛），致系爭車輛被毀損，原告已依保險契約賠付系爭
    車輛修復費用新臺幣（下同）修復費用34,082元（工資19,2
    32元、零件14,850元），爰本於侵權行為及保險代位之法律
    關係請求被告賠償等語。並聲明：被告應給付原告34,082元
    ，及自起訴狀繕本送達翌日起至清償日止，按週年利率5％計
    算之利息。
二、被告則以：原告請求修復費用不合理等語資為抗辯。並聲明
    ：原告之訴駁回。
三、經查，被告於109年12月27日11時17分，駕駛系爭小客車，
    沿四川路1段左側車道行駛，行經四川路1段第19009號燈桿
    ，過失未注意車前狀況，因而自後碰撞同向同車道前方原告
    所承保李美雪所有由黃偉傑駕駛之系爭車輛（下稱系爭事故
    ），致系爭車輛被毀損等事實，有道路交通事故現場圖、道
    路交通事故調查紀錄表、道路交通事故照片、行車執照（見
    本院卷第15頁、第41頁至第51頁）及行車紀錄器、監視器錄
    影可稽，且為被告所不爭執（見本院卷第84頁），堪信為真
    實。
四、本院之判斷：
  ㈠按汽車、機車或其他非依軌道行駛之動力車輛，在使用中加
    損害於他人者，駕駛人應賠償因此所生之損害。不法毀損他
    人之物者，被害人得請求賠償其物因毀損所減少之價額，民
    法第191條之2前段、第196條分別定有明文。被告既經認定
    過失未注意車前狀況，致自後碰撞系爭車輛，肇致系爭事故
    發生，而不法毀損系爭車輛，自應依上規定負侵權行為損害
    賠償責任。
  ㈡按物被毀損時，被害人除得依民法第196條請求賠償外，並不
    排除民法第213條至第215條之適用。依民法第196條請求賠
    償物被毀損所減少之價額，得以修復費用為估定之標準，但
    以必要者為限。又被保險人因保險人應負保險責任之損失發
    生，而對於第三人有損失賠償請求權者，保險人得於給付賠
    償金額後代位行使被保險人對第三人之請求權；但其所請求
    之數額，以不逾賠償金額為限，保險法第53條第1項亦有明
    文。原告所承保系爭車輛因被告之過失侵權行為被毀損，原
    告已依保險契約賠付系爭車輛修復費用34,082元（工資含鈑
    金、塗裝19,232元、零件14,850元），有汽車險理賠申請書
    、估價單、統一發票可憑（見本院卷第23頁至第29頁），稽
    之該估價單所示修復項目，與系爭車輛撞擊部位相符，應屬
    必要修復費用，被告空言爭執，殊非可取。而依營利事業所
    得稅結算申報查核準則第95條第6項規定「固定資產提列折
    舊採用平均法、定率遞減法或年數合計法者，以一年為計算
    單位；其使用期間未滿一年者，按實際使用之月數相當於全
    年之比例計算之；不滿一月者，以月計」，及行政院所頒「
    固定資產耐用年數表」及「固定資產折舊率表」規定，非運
    輸業用客貨車之耐用年數為5年，依定率遞減法每年折舊千
    分之369，最後一年之折舊額，加歷年折舊累計額，總和不
    得超過該資產成本原額之10分之9。系爭車輛於109年6月（
    推定15日）出廠，至系爭事故109年12月27日時之使用期間
    應以7月計算，則零件費用扣除折舊後之餘額11,654元，加
    計無須折舊之工資19,232元，合計原告得請求金額為30,886
    元。
  ㈢按給付無確定期限者，債務人於債權人得請求給付時，經其
    催告而未為給付，自受催告時起，負遲延責任。其經債權人
    起訴而送達訴狀，或依督促程序送達支付命令，或為其他相
    類之行為者，與催告有同一之效力；遲延之債務，以支付金
    錢為標的者，債權人得請求依法定利率計算之遲延利息；應
    付利息之債務，其利率未經約定，亦無法律可據者，週年利
    率為5％，民法第229條第2項、第233條第1項前段、第203條
    分別定有明文。本件屬損害賠償之債，以支付金錢為標的，
    無確定期限，未約定利率，則原告請求自起訴狀繕本送達翌
    日即111年9月1日起（見本院卷第61頁）至清償日止，按週
    年利率5％計算之遲延利息，於法有據，應予准許。
五、綜上所述，原告依侵權行為及保險代位之法律關係，請求被
    告給付30,886元，及自111年9月1日起至清償日止，按週年
    利率5％計算之利息，為有理由；逾此範圍之請求，為無理由
    ，應予駁回。
六、本件係適用小額程序所為被告敗訴之判決，應依民事訴訟法
    第436條之20規定，職權宣告假執行，並應依同法第436條之
    19第1項規定，確定本件訴訟費用1,000元由兩造各自負擔之
    費用額。
七、本件事證已臻明確，兩造其餘攻擊防禦方法及證據，經審酌
    後與判決之結果不生影響，爰不一一論列。　　　　　　
據上論結，本件原告之訴為一部有理由，一部無理由，依民事訴
訟法第436條之23、第436條第2項、第79條、第436條之20、第43
6條之19第1項，判決如主文。
中　　華　　民　　國　　111 　年　　11　　月　　30　　日
                    臺灣新北地方法院板橋簡易庭
　　　　　　　　　　　　法  官　陳佳君
附表
折舊時間           金額
第1年折舊值        14,850×0.369×(7/12)=3,196
第1年折舊後價值    14,850-3,196=11,654
以上正本係照原本作成。
如不服本判決，僅得以判決違背法令為理由提起上訴。如提起上
訴，應於判決送達後20日內向本院提出上訴狀，並應記載上訴理
由（含原判決所違背之法令及其具體內容，及依訴訟資料可認為
原判決有違背法令之具體事實），以及按他造當事人之人數附具
繕本，亦應繳納上訴審裁判費新臺幣1,500元。倘未於上訴後20
日內提出合法上訴理由書，法院毋庸命補正，應逕以裁定駁回上
訴。
中　　華　　民　　國　　111 　年　　11　　月　　30　　日
                        書記官  李庭君